臺灣臺中地方法院刑事判決　　　　　　　　　　　　　九十一年度訴緝字第九七號
　　公　訴　人　臺灣台中地方法院檢察署檢察官
　　被　　　告　甲○○
右列被告因違反毒品危害防制條例案件，經檢察官提起公訴（八十九年度偵字第二０
０九九號），本院判決如左：
    主  文
甲○○無罪。
    理  由
一、公訴意旨如附件之起訴書所載。
二、按犯罪事實應依證據認定之，無證據不得推定其犯罪事實，又不能證明被告犯罪
    者，應諭知無罪之判決，刑事訴訟法第一百五十四條、第三百零一條第一項分別
    定有明文。又刑事訴訟法上所謂認定犯罪事實之證據，係指足以認定被告確有犯
    罪行為之積極證據而言，該項證據自須適合於被告犯罪事實之認定，始得採為斷
    罪資料；如未能發現相當證據，或證據不足以證明，自不能以推測或擬制之方法
    ，以為裁判之基礎，最高法院二十九年上字第三一０五號、四十年台上字第八十
    六號分別著有判例可資參照。本件公訴人認被告甲○○涉有違反毒品危害防制條
    例（轉讓第二級毒品安非他命）罪嫌，無非以被告甲○○於本院另案（八十九年
    度訴字第九四七號）審理時坦承不諱，核與證人即丙○○於前開案件審理時陳述
    情節相符，並有前開案件中扣案之安非他命五包（毛重十二．四公克）、吸食器
    二組、噴火器一支足資佐證為其主要論據。訊之被告堅決否認有何違反毒品危害
    防制條例（轉讓第二級毒品安非他命）犯行，辯稱：他並沒有第二級毒品安非他
    命（以下簡稱安非他命）給丙○○施用，是丙○○的小舅子於前案（八十九年度
    訴字第九四七號）開庭前，在法庭外面的樓梯叫他把罪擔下來，因為丙○○夫妻
    還有小孩子，他因不知事情之嚴重性，才會在本院本院前案（八十九年度訴字第
    九四七號）審理時該安非他命是他所有。事實上，當時他所施用的安非他命是向
    他免費丙○○拿的等語。
三、經查：
（一）本案原係警方於八十九年三月十日十六時許，持搜索票搜索丙○○台中市○○
      路十五號二樓居所，並在丙○○之房間內查獲前開扣案之安非他命五包（毛重
      十二．四公克）、吸食器二組、噴火器一支，當時在場者有被告及証人丙○○
      、乙○○三人等情，有台灣台中地方法院檢察署八十九年度偵字第四五二六號
      偵查卷附搜索票、搜索扣押証明筆錄、警訊筆錄可稽。
（二）証人丙○○、乙○○（即丙○○之妻）經本院傳訊無著。惟丙○○於前開案件
      警訊中否認有施用安非他命之事實，亦未供述被告有轉讓安非他命之事實，僅
      供稱前開扣案物品是被告及乙○○所有（台灣台中地方法院檢察署八十九年度
      偵字第四五二六號偵查卷第十二頁背面）；另於偵查中即坦承前開扣案物品係
      他所有（同上偵查卷第四十六頁）。再証人乙○○於警訊中則供稱她與丙○○
      是夫妻，被告甲○○是她經營碳烤店的員工，前開扣案物品是丙○○的。丙○○與被告均有施用安非他命的習慣，她有在八十九年三月十日十時許看到丙○○施用安非他命；至於被告部分則沒有親眼看到被告施用，但有聽他說過吸食
      安非他命。丙○○的安非他命是向一位叫「阿堂」的人買的，她不知道「阿堂
      」的年籍姓名（同上偵查卷第十四頁背面、第十五頁）。她並未提供安非他命
      給被告使用，她只是告訴被告房間內有安非他命，你自己去用（同上偵查卷第
      十五頁）。前開扣案物品不是她的，是丙○○跟她要錢向「阿堂」買的（同上
    偵查卷第十五頁背面）；另於偵查中亦供稱前開扣案物品是丙○○的。並稱她
      只是告訴他（安非他命）在樓上，叫他（按應係指被告）自己去拿（同上偵查
      卷第四十六頁）。另被告於警訊中則供稱他是向乙○○要安非他命來吸食，沒
      有金錢代價，他要吸安非他命就到乙○○住處即前開為警查獲之台中市○○路
      十五號。前開扣案物品是丙○○、乙○○夫妻所有（同上偵查卷第十六頁背面
      、第十七頁）；另於偵查中則供稱他（按應指乙○○）叫我自己拿（安非他命
      ），但我沒拿（同上偵查卷第四十七頁）。亦即，由被告及証人丙○○、乙○○之前開供述可知：１．前開扣案物品係丙○○所有；２．丙○○安非他命來
      源係向「阿堂」購買；３．被告係丙○○、乙○○夫妻碳烤店之員工，乙○○
      有告訴被告安非他命在前開住處樓上房間，要被告自行取用。
（三）嗣乙○○因涉嫌轉讓安非他命予被告甲○○施用經提起公訴，於本院審理中傳
      訊被告為該案証人時，被告即翻異前供，改稱前開扣案之安非他命、吸食器及
      噴火器均係他所有，是他帶至上址。他在警訊中稱前開物品是丙○○的及向乙○○拿毒品等供述是警察自己寫的（八十九年度訴字第九四七號刑事卷第十六
      頁）。証人丙○○亦附和其詞改稱前開扣案物品只有噴火器是他的，其他是被
      告帶來的，那時他也有在吸食安非他命（同上刑事卷第五十三頁）。他是八十
      九年二月開始吸安非他命三次，都是在他住處房間吸用，每次都是被告帶來的
      ，是被告在吸用他才接過來使用提神（同上刑事卷第五十四頁）。該案被告乙○○亦改稱她只是告訴被告碳烤工具在樓上，並不是說安非他命在樓上（同上
      刑事卷第五十四頁）。然查：１．丙○○、乙○○二人於前開案件偵查中，對
      於前開扣案安非他命係丙○○所有一節，供述一致，且與被告警訊中所述相符
      。苟前開扣案安非他命非丙○○所有，丙○○何須為此不利於己之陳述，且與
      其妻乙○○供述一致？２．依警訊筆錄之記載「警察問：為何甲○○供稱是你
      供應安非他命給他使用的？乙○○答：因為我曾告訴過甲○○房間內有安非他
      命，你自己去使用。」；另偵查筆錄則記載「檢察官問：有無拿安非他命給他
      （按應係指甲○○）？乙○○答：無，我只是告訴他在樓上，叫他自己去拿」
      ；「檢察官問：是否向他（按應係指乙○○）拿過安非他命？甲○○答：我有
      問過，他叫我自己拿，但我沒拿」。足見檢警訊問之重點在於被告甲○○是否
      有向乙○○拿安非他命使用，與碳烤工具無關。乙○○嗣所改稱她只是告訴被
      告碳烤工具在樓上，並不是說安非他命在樓上一節，顯非實在。３．前開為警
      查獲地點係証人丙○○、乙○○住處，而扣案之安非他命多達五包，經送驗結
      果淨重十一．七一公克（包裝重一．三０公克），有法務部調查局檢驗通知書
      一紙附本院八十九年度訴字第九四七號刑事卷（第四十四頁）可稽。前開安非
      他命數量甚多，且分裝成數包，顯非一時之間可以用罄，被告何須一次帶如此
      多數量之安非他命？又何以身為員工之被告反而需免費提供安非他命予老闆丙○○用？顯與常情有違。４．本件為警查獲時，扣案之前開安非他命五包係散
      置於丙○○前開住處房間床上及地上，有該案偵查卷附之照片二幀及二樓房間
      平面圖一紙可稽（八十九年度偵字第四五二六號偵查卷第二十五至二十七頁）
      。苟前開安非他命係被告帶至丙○○住處，而被告與丙○○亦僅在現場施用少
      量安非他命，何以被告未妥為保管其他安非他命，而任令其散置於丙○○前開
      住處房間床上及地上？依上說明，被告及証人丙○○事後於本院八十九年度訴
      字第九四七號審理時所為之前開供述，顯有為乙○○脫罪之嫌！其渠等事後所
      為之前開供述是否與事實相符，顯然有疑，自不得遽以之作為認定被告有罪之
      証據。
四、從而，本件依前開証據証明被告有轉讓安非他命犯行，顯未逾合理可疑之程度。
    此外，復查無其他積極證據足資認定被告有何公訴人所指犯行，本件不能證明被
    告犯罪，揆諸前開規定，自應諭知被告無罪之判決。
五、據上論斷，應依刑事訴訟法第三百零一條第一項，判決如主文。
中      華      民      國      九十一  年      五      月    二十九    日
                                台灣台中地方法院刑事第一庭
                                    法  官  鄭文祺
右正本證明與原本無異。
如不服本判決，應於判決送達後十日內向本院提出上訴狀，上訴於臺灣高等法院臺中
分院( 須附繕本 )。
                                          書記官
中    華    民    國      九十一      年       六      月     三    日
